# PPP项目核算与列报

提问人：偶买噶 时间：2017-12-29 15:26:05
求助陈版主 一PPP项目公司负责建设与后期运营 建设期投资回报要根据审定后投资额25%按银行利率确定投资回报，运营期间有运营维护费，项目公司并表，目前采用成本覆盖法确认建造合同成本收入，我个人理解要在无形资产科目核算投资本金，对于建设期的投资回报按照长期应收核算，在建设期完成正式运营时，维护收益确认当期损益。不知道表述是否清晰，，，急急急。。。。

回答人：chenyiwei
不清楚你的具体情况，但首先应当区分应采用金融资产模式还是无形资产模式，不应出现“在无形资产科目核算投资本金，对于建设期的投资回报按照长期应收核算”的分开核算情况。建议你搜索一下此前的讨论，也可以取买一本财政部PPP管理中心出的关于PPP会计核算的辅导书看看。

提问人：偶买噶 时间：2018-01-09 14:52:23
可是陈版 项目公司是BOT的模式 后期运营维护 但是运营收入由国家来出 目前因为建设没有验收 就没有确认任何的投资收益 但是合同有规定 建设期投入的资本金是按照利率给一定的资金回报的 目前只对已发生的资本金支出做长期应收 这样并不符合经济业务实质啊 项目都建设完了 就可以因为还没有验收一直不确认收益么 我已经查了好多讨论 都是模棱两可的说法

回答人：chenyiwei
这部分利息收入的金额如不能可靠计量，确实只能暂不确认。

提问人：偶买噶 时间：2018-01-15 14:42:07
又遇到了新的小纠结 项目公司提供投融资服务本身不施工，但是在会计核算的时候一直用建造合同的方式，发生的成本做工程施工再按照成本覆盖法确认成本收入，按照会计核算办法，在不提供施工情况下，可以用工程施工做过度科目，但是不应该同期确认收入成本，报表是必须要调整的吧？我不知道我理解的对不对，谢谢版主。

回答人：chenyiwei
此问题已经讨论过多次，个人还是看重是否具有主要责任人（首要义务人）的身份。如有，则不论是否直接提供建造服务，均按建造合同确认收入和成本。